# 政府补助的处理

提问人：jangyanbo 时间：2015-11-19 23:33:28
陈老师好！关于政府补助的问题向您请教
甲公司承担了能源局的一个科研项目，甲公司承担的是子课题项目，按照课题任务书的要求甲公司收到能源局投入 500 万元，甲公司同时提供配套资金 500 万元，课题书中列明了各项费用中的能源局投入金额及对应配套金额，比如设备费 300 万元，材料费 100 万元等等，但是能源局拨款是先向承担单位打款，由其承担单位再向甲公司打款，我的问题： 1 是甲公司收到的能源局的款项可以作为政府补助吗！ 问题 2 ！按照给子课题的研究研究是，为了某项研究提供中试数据，且主要是要建造一个在建工程用于研究实验，依据了解的情况是此在建工程到期后会核销处理！我的问题是既然该项在建公司预期不能给甲公司带来经济利益的情况此补助应做为与收益项目的政府补助处理是否可以，也就是平时发生研究支出时直接费用化处理！收到的政府补助直接进营业外收入处理！其实我理解也可以作为与资产相关的政府补助处理，在资产核销时在从递延收益直接转到营业外处理，不过我觉得还是按照第一种方式处理比较好，因为平时可以用科研支出抵减营业外收入可以少交企业所得税 问题 3 、如果可以作为政府补助的话，能源局补助 500 万元，其中设备费 300 万元（需要按照建设的），其他费用比如说材料费、差旅费等 200 万元，是否需要对其 500 万元中的 300 万元作为与资产相关的政府补助处理，剩余的作为与收益相关的政府补助处理呢！还是只有一种处理形式呢

回答人：chenyiwei
1 、如果能源局的拨款批文中直接明确了甲公司的任务和对应的应得补助金额，则可以认为是政府补助；如果只明确了给该项目承担单位的补助总额，承担单位可以自主分配该款项，且甲公司不直接与能源局签订任务书的，则可能需作为甲公司向承担单位提供分包服务的价款处理。 2 、如果该工程专用于本次研究，本次研究完成后即被废弃的，则该固定资产的折旧年限等于建造完成后用于本次研究试验的期间。其折旧费可根据这些折旧费发生时是否满足开发支出资本化条件，可能可以形成资本化的开发支出。所以补助款中专用于购建该工程的部分也是与资产相关的政府补助。 3 、对于其他补助，如果开发支出符合资本化条件，则该补助都是针对资产（日后的无形资产）的补助；如果尚不符合资本化条件，则作为与收益相关的政府补助。